臺灣高等法院刑事附帶民事訴訟判決
111年度附民字第221號
原      告  鄭子玟
被      告  畢愷凌（原名畢月華）



上列被告因詐欺等案件（本院111年度上訴字第1269號），經原
告提起附帶民事訴訟，請求損害賠償，本院判決如下：
    主  文
原告之訴及其假執行之聲請均駁回。
    事  實
一、原告聲明及陳述：被告畢愷凌於民國110年5月31日前某日，
    將其申設之華南商業銀行帳號000000000000號帳戶提供予暱
    稱「婉如」、「傑」之詐騙集團成員使用，嗣該詐騙集團成
    員於110年7月8日，假冒貸款公司名義刊登廣告，向原告鄭
    子玟謊稱須繳交代辦費、信託保險費、代書費、法院公證費
    等事由，致原告陷於錯誤，依指示於同日15時54分許，至超
    商以購買代碼繳費方式，匯款1萬元至上開華南銀行帳戶，
    旋遭提領一空。為此請求：㈠被告應給付原告新臺幣1萬元，
    及自起訴狀繕本送達之翌日起，至清償日止，按年息5%計算
    之利息。㈡訴訟費用由被告負擔。㈢原告願供擔保，請准宣告
    假執行等語。
二、被告未提出書狀，亦未作何陳述。
    理  由
一、按因犯罪而受損害之人，於刑事訴訟程序得附帶提起民事訴
    訟，對於被告及依民法負賠償責任之人，請求回復其損害，
    刑事訴訟法第487條第1項定有明文。又法院認為原告之訴不
    合法者，應以判決駁回之，同法第502條第1項亦有明定。
二、原告就本院111年度上訴字第1269號被告詐欺等案件（下稱
    本案）提起附帶民事訴訟，惟原告據以請求被告應賠償1萬
    元之犯罪事實，雖前經檢察官以111年度偵字第692號、第98
    7號併案意旨書移送併案予原審法院，然經認無從併辦而予
    以檢還，且原告並非本院111年度上訴字第1269號案件之被
    害人，併辦意旨所認定被告共同詐騙原告之事實，係屬被告
    另案所為犯行，與本案起訴部分應為數罪關係，非本案起訴
    效力所及，原告既非因本案犯罪而受損害之人，自不得於本
    案刑事訴訟程序附帶提起民事訴訟，宜另依法主張權利。依
    照首揭規定，原告之訴顯不合法，應予駁回，其假執行之聲
    請亦失所依據，應併予駁回。
據上論結，應依刑事訴訟法第502條第1項，判決如主文。
中　　華　　民　　國　　111 　年　　5 　　月　　12　　日
                  刑事第九庭    審判長法　官  潘翠雪
                                      法　官  陳信旗
                                      法　官  俞秀美
以上正本證明與原本無異。
如不服本判決應於收受送達後20日內向本院提出上訴書狀，其未
敘述上訴之理由者並得於提起上訴後20日內向本院補提理由書（
均須按他造當事人之人數附繕本）「切勿逕送上級法院」。
本判決非對於刑事訴訟之判決有上訴時不得上訴。
                                      書記官  謝崴瀚
中　　華　　民　　國　　111 　年　　5 　　月　　12　　日